【裁判字號】    92,訴,492
【裁判日期】    920529
【裁判案由】    毒品危害防制條例
【裁判全文】
臺灣高雄地方法院刑事判決                          九十二年度訴字第四九二號
    公  訴  人  臺灣高雄地方法院檢察署檢察官
    被      告  甲○○
右列被告因毒品危害防制條例案件，經檢察官提起公訴（九十一年度偵字第七四七八
號）及移
），本院判決如左：
    主  文
甲○○連續施用第一級毒品，累犯，處有期徒刑拾月，扣案之第一級毒品海洛因壹包
（淨重零點零參公克，包裝重零點貳陸公克）沒收銷燬之；又施用第二級毒品，累犯
，處有期徒刑捌月。應執行有期徒刑壹年貳月，扣案之第一級毒品海洛因壹包（淨重
零點零參公克，包裝重零點貳陸公克）沒收銷燬之。
    事  實
一、甲○○前於民國八十五年間，因違反肅清煙毒條例及麻醉管理條例案件，經臺灣
    高雄地方法院以八十五年訴字第一一六號判決判分別判處有期徒刑三年五月及八
    月，應執行有期徒刑三年十月確定，於九十年六月十八日執行完畢。又於八十八
    年間，因施用毒品案件，經送觀察、勒戒及強制戒治期滿後，由臺灣高雄地方法
    院檢察署檢察官於八十九年五月二十三日，以八十九年度戒毒偵字第六二一號為
    不起訴處分確定。復於九十年間，因施用毒品案件，經送強制戒治，並提起公訴
    ，經臺灣高雄地方法院於九十一年七月八日，以九十一年度訴字第一四七八號判
    決判處有期徒刑八月確定。嗣於九十一年間，再因施用毒品案件，經送強制戒治
    ，並提起公訴，經臺灣高雄地方法院於九十一年十月二十二日，以九十一年度易
    字第二五四六號判決判處有期徒刑六月，如易科罰金，以三百元折算一日確定。
    詎又基於施用第一級毒品海洛因之概括犯意，自九十一年十二月十九日起至九十
    二年二月四日下午二時許間，在高雄市○○區○○路五二八號住處及高雄市前鋒
    社區公園內等處，連續以針筒注射方式，施用第一級毒品海洛因多次，分別於九
    十一年十二月二十三日下午四時三十分許，在高雄市鼓山區○○○路與銘傳街口
    ；九十二年二月六日晚上七時許，在高雄市鼓山區○○○路與銘傳路口，為警查
    獲，並於九十一年十二月二十三日下午四時三十分許，在上址查獲之際，扣得第
    一級毒品海洛因一包（淨重零點零三公克，包裝重零點二六公克）；及於九十二
    年一月二十一日，經依法強制採尿而查獲。另基於施用第二級毒品安非他命之犯
    意，於九十一年十二月十九日，在高雄市○○區○○路五二八號住處，以將第二
    級毒品安非他命置於鋁箔紙上，再加以點火燒烤吸食所產生之煙霧之方式，施用
    第二級毒品安非他命一次，嗣於九十一年十二月二十三日下午四時三十分許，在
    高雄市鼓山區○○○路與銘傳街口，為警查獲。
三、案經高雄市政府警察局鼓山分局移送臺灣高雄地方法院檢察署檢察官及臺灣高雄
    地方法院檢察署檢察官簽分偵查起訴。
    理  由
一、右揭事實，業據被告甲○○於警、偵訊及本院審訊中供承明確，並有高雄市凱旋
    醫院九十二年一月七日高市凱醫檢字第００七八九號煙毒尿液檢驗成績書、九十
    二年二月二十五日高市凱醫檢字００八七三號煙毒尿液檢驗成績書、高雄市政府
    警察局鼓山分局九十一、九十二年度查獲煙毒案件嫌疑人尿液送驗代碼姓名對照
    管制表、臺灣高雄地方法院檢察署受保護管束人（被告）尿液檢驗監管紀錄表、
    長榮大學管藥認可字第０十一號確認報告各一份在卷可稽。此外，扣案之物品一
    包經送驗結果，係第一級毒品海洛因（淨重零點零三公克，包裝重零點二六公克
    ），此有法務部調查局九十二年一月二十七日鑑定通知書（調科壹字第二二００
    一四六三一號）附卷可按，被告上開自白，核與事實相符。又被告於八十八年間
    ，因施用毒品案件，經送觀察、勒戒及強制戒治期滿後，由臺灣高雄地方法院檢
    察署檢察官於八十九年五月二十三日，以八十九年度戒毒偵字第六二一號為不起
    訴處分確定。復於九十年間，因施用毒品案件，經送強制戒治，並提起公訴，經
    本院於九十一年七月八日，以九十一年度訴字第一四七八號判決判處有期徒刑八
    月確定。嗣於九十一年間，再因施用毒品案件，經送強制戒治，並提起公訴，經
    本院於九十一年十月二十二日，以九十一年度易字第二五四六號判決判處有期徒
    刑六月，如易科罰金，以三百元折算一日確定等情，有卷附臺灣高等法院被告全
    國前案紀錄表一份在卷可參，是被告於五年內四犯毒品危害防制條例第十條之罪
    ，堪予認定。從而，本件事證已臻明確，被告犯行應堪認定。
三、查海洛因、安非他命分別係毒品危害防制條例第二條第二項第一款所稱之第一級
    毒品及同條項第二款所稱之第二級毒品，不得持有、施用。次按犯毒品危害防制
    條例第十條之罪者，檢察官應先將被告送勒戒處所觀察、勒戒，經觀察、勒戒後
    ，認有繼續施用毒品傾向者，應送強制戒治，期滿後，應由檢察官為不起訴處分
    ；依此為不起訴處分後，五年內再犯第十條之罪者，或三犯以上者，均不適用前
    開不起訴處分之規定，而應依一般刑事訴訟程序予以起訴論罪科刑，此觀諸毒品
    危害防制條例第二十條第一項、第二項、第二十三條第一項第二項分別定有明文
    規定甚明。本件被告前因施用毒品案件，經送觀察、勒戒及強制戒治期滿後，經
    為不起訴處分確定。復因施用毒品案件，二度經送強制戒治，並分別提起公訴，
    而依序經判處有期徒刑八月、六月確定。其於五年內四犯毒品危害防制條例第十
    條第一項之罪，依前揭規定，自應予以論罪科刑，核其所為，係犯毒品危害防制
    條例第十條第一項之施用第一級毒品海洛因罪及同條第二項之施用第二級毒品安
    非他命罪。其施用毒品前之持有第一級毒品海洛因、第二級毒品安非他命之行為
    ，為其各該次施用第一級毒品、第二級毒品之犯行所吸收，均不另論罪。被告先
    後多次施用第一級毒品海洛因之行為，時間緊接，所犯構成要件相同，顯係基於
    概括犯意為之，為連續犯，應以一罪論，並加重其刑。被告所犯上開二罪間，犯
    意各別、行為不同，應分論併罰。又被告自九十一年十二月十九日起至九十一年
    十二月二十二日下午五時間，及自九十一年十二月二十四日下午五時許至九十二
    年二月四日下午二時許止，連續施用第一級毒品安非他命之行為，雖未據起訴，
    然與前揭起訴施用第一級毒品海洛因，經判決有罪部分，有連續犯之裁判上一罪
    關係，依審判不可分原則，本院自應加以審理。另關於被告施用第二級毒品安非
    他命部分，公訴人雖認被告係於九十一年十二月二十三日下午五時起回溯二十四
    小時內之某時，在不詳地點施用第二級毒品，然公訴人之所以如此認定，係因被
    告於警、偵訊時否認上開犯行，然依右開被告之尿液檢驗成績書，因呈現甲基安
    非他命之陽性反應，方推估被告之犯罪時間，惟被告既於本院訊問時自承其係於
    九十一年十二月十九日，在前揭住處施用第二級毒品安非他命，又甲基安非他命
    經口服投與後，約百分之七十於二十四小時內可自尿液中排出，又其尿液內含甲
    基安非他命成分之檢出，與投與甲基安非他命的量、個人體質、檢驗儀器之精密
    度有關，通常採尿化驗是否呈陽性反應，應以投與後二十四小時內所採者為宜，
    惟在二十四小時後，仍可能有少量之甲基安非他命可自尿液中檢出，此業經行政
    院衛生署藥物食品檢驗局（八０）藥檢壹字第四五二九號函示在案，是本院審理
    認定被告所為上開施用第二級毒品之犯行，應即為公訴人所起訴之全部事實，附
    此敘明。被告前於八十五年間，因違反肅清煙毒條例及麻醉管理條例案件，經本
    院以八十五年訴字第一一六號判決判分別判處有期徒刑三年五月及八月，應執行
    有期徒刑三年十月確定，於九十年六月十八日執行完畢等情，有臺灣高等法院被
    告全國前案紀錄表一份在卷可參，其受有期徒刑執行完畢後，五年以內再犯有期
    徒刑以上之本罪，為累犯，應依法加重其刑，就所犯毒品危害防制條例第十條第
    一項之施用第一級毒品罪部分，並遞加之。爰審酌被告前已因施用毒品而經送觀
    察、勒戒及強制戒治，仍不知痛改前非，猶重蹈覆轍，施用毒品自殘其身，然念
    其犯後坦承犯行，態度尚佳等一切情狀，分別量處如主文所示之刑，並定應執行
    刑，以為懲儆。另扣案之物品一包，係第一級毒品海洛因（淨重零點零三公克，
    包裝重零點二六公克），已如前述，應依毒品危害防制條例第十八條第一項前段
    規定，宣告沒收銷燬之。
據上論斷，應依刑事訴訟法第二百九十九條第一項前段，毒品危害防制法第十條第一
項、第二項、第十八條第一項前段，刑法第十一條前段、第五十六條、第四十七條、
第五十一條第五款，判決如主文。
本案經檢察官呂幸玲到庭執行職務。
中      華      民      國      九十二      年    五    月    二十九    日
                                  臺灣高雄地方法院刑事第六庭
                                      審判長法官    李政庭
                                            法官    李怡諄
                                            法官    蘇雅慧
右正本證明與原本無異。
如不服本判決，應於判決送達後十日內，向本院提出上訴狀。
                                          書記官    林誠桂
中      華      民      國      九十二      年    五    月    二十九    日
附錄本案論罪科刑法條：
毒品危害防制條例第十條
施用第一級毒品者，處六月以上五年以下有期徒刑。
施用第二級毒品者，處三年以下有期徒刑。


司法院資訊處製作；財團法人民間司法改革基金會備份。
